臺灣高等法院刑事判決　　　　　　　96年度上更(一)字第88號
上　訴　人　臺灣臺北地方法院檢察署檢察官
被　　　告　甲○○
上列上訴人因被告竊電案件，不服臺灣台北地方法院92年度訴字
第794號，中華民國93年3月26日第一審判決（起訴案號：臺灣台
北地方法院檢察署92年度偵字第6150號），提起上訴，經判決後
，由最高法院第一次發回更審，本院判決如下：
    主  文
原判決撤銷。
甲○○共同竊電（損壞電度表，使其失效不準），處有期徒刑伍
月，如易科罰金，以銀元佰元即新台幣玖佰元折算壹日。
    事  實
一、甲○○與李永照於民國（下同）90年12月27日訂立臺北市○
    ○○路○段83號2樓租賃契約，約定91年2月1日起承租上址以
    經營「α髮造型」美髮店並為負責人，甲○○為圖減少繳納
    電費，基於竊電及損壞電錶箱封印與電錶之犯意，於91年 1
    、2 月間某日，趁裝潢之便與姓名不詳之成年水電工人共同
    基於竊盜及毀損之犯意聯絡，意圖為自己不法之利益，由甲
    ○○以不詳代價，委託該水電工人將臺灣電力股份有限公司
    臺北南區營業處（下稱臺電公司）委託用戶掌管，而由甲○
    ○使用之00000000號電錶上所裝置之封印鎖（一面印有編號
    ：0000000000，另一面則刻有臺電公司之標誌及閃光圖案）
    剪斷損壞後，打開電錶表玻璃蓋，將電度錶計量器之齒輪輪
    軸鋸短，使之損壞鬆脫而使圓盤逐漸轉慢，致電度錶統計度
    數之功效失準，以此不正方法竊電。迄同年10月18日經臺電
    公司稽查員洪圳成等三人前往該址查驗，始查知上情，惟甲
    ○○迄未補繳電費。
二、案經臺電公司訴請臺灣臺北地方法院檢察署檢察官偵查起訴
    。
    理  由
一、訊據被告矢口否認上述犯行，辯稱略以：「沒有破壞電錶齒
    輪，事發後才知電錶位置，於91年10月初發現電費7月到9月
    2個月電費只有137元，遂於同年月7 日打電話請臺電公司維
    修電錶，但無人前來維修，至同年月18日突然有臺電公司人
    員前來說竊電，如果確有竊電，不會打電話到臺電公司報修
    」等語。
二、經查：
（一）本件係經證人即臺電公司用電稽查員洪圳成當場查獲，並
      會同被告製作用電實地調查書，由被告簽名捺印，有該用
      電實地調查書與現場查獲之電錶相片在卷可查（他卷第24
      頁），依據相片所示被告為該電錶之用電者，且電錶舊線
      被剪斷，另以新管線取代，是其否認犯行，已不足採信，
      且證人洪圳於原審證稱：「稽查單位接獲抄表單位送來抄
      表事故聯絡單，裡面記載該址電錶封印鎖已遭破壞，玻璃
      脫落，指數稍微倒退，遂查報稽查，就依抄表事故聯絡單
      於91年10月18日至上址查緝，發現該處電錶外觀電表環封
      印已遭破壞，電錶內計量器齒輪遭改造，致電錶計量嚴重
      失準，經會同用電人拍照存證，拆回電錶，將電錶密封拍
      照，並寫一份實地調查書，用電人甲○○先生說他有打電
      話到臺電公司報修，甲○○先生表示他沒有動電錶，且說
      很奇怪電錶怎麼不走了，當時甲○○先生說91年1 月間有
      換新線路，是水電人員幫他做的。於91年10月18日換新電
      錶之後，甲○○先生正常用電量是三千多度」等語（原審
      卷第151頁至153頁），並提出用電基本資料表、抄表事故
      聯絡單影本各一紙存卷為憑（原審卷第161頁、第162頁）
      ，且依卷附用電實地調查書、電錶新設登記單、抄表事故
      連絡單、現場照片及扣案電度表（他字第7529號第4 頁、
      第16頁、第18頁、第24頁至第26頁），足證上址用電戶電
      錶箱封印鎖遭損壞，電錶表計量器齒輪經改造，致電度錶
      計量失準等事實。
（二）被告係上址承租人，有房屋租賃契約書影本一件在卷可憑
      （他字第7529號第64頁至第67頁），其於91年1、2月間曾
      委請吳函霖、邱國邦、劉易書就臺北市○○○路○段83號2
      樓「α髮造型」從事室內設計及裝潢，由吳函霖負責設計
      室內配置圖面，邱國邦、劉易書負責施作及換新輸電管線
      等情，經證人吳函霖、邱國邦、劉易書於偵查及原審證述
      明確（他字第7529號第84頁反面至第86頁，偵字第6150號
      第18頁至第20頁，原審卷第237頁至239頁、第227頁至233
      頁、第220頁至224頁、234 頁）。關於換新輸電管線過程
      ，依據證人邱國邦於偵查及原審證稱：「當時施作吹風機
      、插座之配線，其與劉易書要去施作時電錶就已經沒有封
      印，等於已經開封，不知道封印是何人剪掉，沒有去動電
      錶」等語（他字第7529號第85頁正反面，原審卷第229 至
      233 頁）；與證人劉易書於偵查及原審證稱：「主要負責
      換線工作，從一樓電錶處一直舖線到二樓店面，去施工時
      電錶外殼已拆卸，不知道電錶是誰拆封，也不知道電錶齒
      輪有被鋸短之情形，亦未注意電錶鉛印之狀況。電錶裡面
      之計量器不容易拿下，必須要破壞鉛印用老虎鉗剪斷才可
      拿到」等語（偵字第6150號第18頁反面至第19頁反面，原
      審卷第220頁至221頁、223頁至224頁），足見電錶箱封印
      鎖，係因應被告租賃營業裝潢需求而拆封，是被告推諉稱
      不知，已不足採信，至於施作水電工程之證人邱國邦及劉
      易書雖稱：「不知電錶箱封印鎖係由何人拆封，對於該電
      錶計量器齒輪經改造之事實亦不知情」等語，但證人邱國
      邦等為專業之配電人員，被告專長為美髮，有關配電工程
      既為證人邱國邦等所承作，自難期待其等承認自己犯罪，
      是證人吳函霖、邱國邦、劉易書之證詞，並不足以為被告
      之有利事證，而本件之用電與裝潢業主為被告，如非被告
      同意，破壞電錶箱封印鎖及改造電錶計量器之行為人何能
      為之，又有何實際利益，是被告顯然與該姓名不詳之成年
      水電工人有共同犯意聯絡與行為分擔。
（三）臺北市○○○路○段83號2樓00000000號電錶於91年10月18
      日換新之後，被告以之經營「α髮造型」美髮店，該美髮
      店自91年1 月至92年12月之用電度數與電費分別為：（見
      第7529號偵卷第74頁、原審卷第161、197至201、203頁）
      91年1月度數：259度；電費（應繳總金額）：5,577元
       （該月非被告使用）
      91年3月度數：1385度；電費（應繳總金額）：3,504元
      91年5月度數：876度；電費（應繳總金額）：2,220元
      91年7月度數：40度；電費（應繳總金額）：0元
      91年9月度數：40度；電費（應繳總金額）：137元
      91年11月度數：1445度；電費（應繳總金額）：4,184
        元
      92年1月度數：3215度；電費（應繳總金額）：8,777元
      92年3月度數：3236度；電費（應繳總金額）：8,835元
      92年5月度數：2236度；電費（應繳總金額）：6,105元
      92年7月度數：2178度；電費（應繳總金額）：6,943元
      92年9月度數：2246度；電費（應繳總金額）：7,783元
      92年11月度數：1923度；電費（應繳總金額）： 5,751
        元
      可見該美髮店自91年10月18日換新電錶之後，其電費均在
      6,000元至8,000元左右，與未換新電錶前之91年度各月份
      用電量相差懸殊。
（四）被告陳明每月平均營業額為10來萬元，以其經營之美髮店
      之空調與吹風機等營業機具之運作，其用電量相當平均，
      並無冬夏季之分，而上開電錶計數之遞減情形，業據告訴
      代理人林樺陳明：「在小齒輪鋸一個溝，與大齒輪接觸不
      良，以後接觸愈來越差，大齒輪空轉，不會帶動小齒輪，
      小齒輪是帶動計量指針」等語在卷，並經勘驗明確，是前
      開電錶之度數從3 月遞降，即與扣案電錶所示情形相符。
（五）被告自承在該址經營「α髮造型」美髮店並為負責人，親
      自到便利商店繳電費，只有晚幾天繳交電費，並沒有到 1
      、2 個月，從未歇業，每月平均業績10來萬元等語，足見
      被告營業所用之電費，相當平均，並無季節之差異，而依
      據以上之紀錄，被告既然親自繳交電費且為負責人，對於
      經營所需費用之電費即相當熟悉，但被告對91年5月、7月
      、9月等長達6月之異常度數，以及91年7月、9月，營業收
      入10來萬元之用電卻不需繳電費，而不與電力公司聯繫，
      所陳即與常理違背，至於其雖辯稱於91年10月14日，有向
      臺電公司報修，並提出通聯記錄，且一再辯稱其有朋友在
      臺電，臺電之電話有錄音云云。惟查，臺電發現該處電錶
      異常，是於91年7 月16日台電人員抄錶時發現的，有抄報
      事故聯絡單在卷可稽。再該次通聯時間405秒，為6分45秒
      ，而報修故障，最多通報用電地址及用戶名稱，數十秒時
      間內可完成，何需費時6 分45秒，是此通話時間顯與常情
      不符，又該通聯除無法得知被告係與臺電何人通話外，被
      告亦無法陳明與臺電公司何人通話，顯無法證明被告有報
      修之事實。另依臺電之電腦資料亦無被告報修之記錄，有
      臺電函文及電腦報修查詢單在卷可查，且衡情被告於91年
      5月應該已經發現異常，卻遲致5個月後之91年10月14日始
      打電話予臺電公司，其打電話之時間，亦與前開違反常理
      之事實證據不合。
（六）台北市○○○路○段23號2樓，於91年12月20日裝錶，被告
      於91年1 月雇工裝潢，從現場裝潢配線結構來看，必須拆
      下該處電錶之封印鎖始能施工，且該處電錶設立僅10餘日
      又有被告所雇用之水電工在現場施工豈會被他人無故剪開
      ，足證係被告雇人剪開該電錶封印鎖，且電錶計量器外覆
      玻璃，該玻璃有外蓋環及封印鎖鎖住，不破壞封印鎖，無
      法變更計量器，該址91年7 月份未收電費，係因該月抄錶
      員發覺電錶有異，乃提報電報故障，電腦自動依該處去年
      同期計費，因90年7 月該處未設立電錶，故電費是零，並
      據告訴代理人林樺陳明，被告辯稱91年10月7 日有報修，
      但告訴代理人林樺陳稱於91年10月間並無接獲被告之通知
      ，而該處設立新錶由被告使用，電錶計量失準之獲利者為
      被告，且證人即稽查員洪圳成查獲時，被告曾在現場用手
      機以台語向受話者說：「現在被台電查到了，要如何辦？
      」等語，並據證人洪圳成陳明　另從證人邱國邦、劉易書
      之證詞，可知該電錶是在開始裝潢之後才被拆下來（原審
      92年2 月18日筆錄）。且證人邱國邦證稱：「施工之初封
      印尚未開封，有叫被告去申請開封，才能施工」等語（同
      上第14頁），依證人邱國邦之證述可知該電錶被拆下與被
      告有關。
（七）至於被告辯稱無專業能力，無法更動計量器及遭他人陷害
      云云，因本件認定被告係美髮並無電業專業能力，被告並
      非親為而係僱請水電工人為之，是被告稱無專業能力，無
      法更動計量器等詞並非可採，至於被告雖辯稱遭他人陷害
      云云，然本件被告為實際受有利益者，其為唯一使用該電
      錶者，所稱遭他人陷害之詞，與常理違背，自不可採信。
（八）按「認定犯罪事實所憑之證據，並不以直接證據為限，即
      綜合各種間接證據，本於推理作用，為認定犯罪事實之基
      礎，如無違背一般經驗法則，尚非法所不許（44年台上字
      第702 號判例）」。本件依據被告甲○○陳述確實僱用工
      人裝修，以及告訴代理人林樺之指訴、證人洪圳成、劉易
      書、吳函霖及邱國邦之證詞、91年10月18日用電實地調查
      書、90年10月18日電表新設登記單、用電基本資料、91年
      7 月16日抄表事故連絡單、被告於上址之用電資料、臺電
      公司電費通知及收據聯、租賃契約書、現場照片及扣案電
      度錶一個等證據，以及系爭電錶之紀錄，均足以認定被告
      於證人洪圳成查獲時，被告在現場用手機以台語向受話者
      說：「現在被台電查到了，要如何辦？」等語之受話者，
      為本件之共犯，是本件事證明確。被告於本院前審與證人
      洪圳成對質，證人洪圳成仍為相同之陳述，是被告要求測
      謊即無必要，至於被告提出之剪報以及門牌與電錶相片均
      與本案無涉，併此敘明。
（九）綜上，本件被告否認犯行核屬卸責之詞，並不足採，其犯
      行事證明確，應依法論科。又本件事實已明，被告請求測
      謊核無必要。
三、論罪科刑部分：
（一）按「稱公務員者，謂依法令從事於公務之人員」；又「依
      據法令從事公務之人員，犯本條例之罪者，依本條例處斷
      」；94年2月2日修正前刑法第10條第2 項，固定有明文。
      惟上開法條已修正如下：「稱公務員者，謂下列人員：一
      依法令服務於國家、地方自治團體所屬機關而具有法定職
      務權限，以及其他依法令從事於公共事務，而具有法定職
      務權限者。二受國家、地方自治團體所屬機關依法委託，
      從事與委託機關權限有關之公共事務者」，並自95年7 月
      1日生效施行。是自95年7 月1日起，有關「公務員」之定
      義，即應依修正後之現行刑法第10條第2 項認定之。又刑
      法第10條第2項之修正理由謂：「(1)本條第2項有關公務員
      之定義，其規定極為抽象、模糊，於具體適用上，經常造
      成不合理現象，例如，依司法院釋字第8 號、第73號解釋
      ，政府股權佔百分之50以上之股份有限公司（如銀行），
      即屬公營事業機構，其從事於該公司職務之人員，應認為
      係刑法上之公務員。然何以同屬股份有限公司，而卻因政
      府股權佔百分之50以上或未滿之不同，使其從事於公司職
      務之人員，有刑法上公務員與非刑法上公務員之別？實難
      以理解。究其根源，實為公務員定義之立法不當結果，應
      予以修正。(2)公務員在刑法所扮演之角色，有時為犯罪之
      主體，有時為犯罪之客體，為避免因具有公務員身分，未
      區別其從事職務之種類，即課予刑事責任，而有不當擴大
      刑罰權之情形，故宜針對公務性質檢討修正。(3)第1 款前
      段所謂『依法令服務於國家、地方自治團體所屬機關』，
      係指國家或地方自治團體所屬機關中依法令任用之成員。
      故其依法代表、代理國家或地方自治團體處理公共事務者
      ，即應負有特別保護義務及服從義務。至於無法令職掌權
      限者，縱服務於國家或地方自治團體所屬機關，例如僱用
      之保全或清潔人員，並未負有前開特別保護義務及服從義
      務，即不應認其為刑法上公務員。(4)如非服務於國家或地
      方自治團體所屬機關，而具有依『其他依法令從事於公共
      事務而具有法定權限者』，因其從事法定之公共事項，應
      視為刑法上的公務員，故於第1 款後段併規定之。此類之
      公務員，例如依水利法及農田水利會組織通則相關規定而
      設置之農田水利會會長及其專任職員屬之。其他尚有依政
      府採購法規定之各公立學校、公營事業之承辦、監辦採購
      等人員，均屬本款後段之其他依法令從事於公共事務而具
      有法定職務權限之人員。(5)至於受國家或地方自治團體所
      屬機關依法委託，從事與委託機關權限有關之公共事務者
      ，因受託人得於其受任範圍內行使委託機關公務上之權力
      ，故其承辦人員應屬刑法上公務員，爰參考貪污治罪條例
      第2條後段、國家賠償法第4條第1項規定而於第2款訂之」
      。要言之，所謂「公務員」，在主體的要件上，限於服務
      於國家、地方自治團體所屬機關之公務人員，或者是依法
      令從事於公共事務而具有法定職務權限者，或是受機關委
      託而從事與委託機關權限有關之公共事務者。在事務的要
      件上，除了服務於國家或地方自治團體所屬機關之人員外
      ，則必須是從事於公共事務者，而所謂公共事務必須係關
      於公權力行為，私經濟行為並不包含在內；簡言之，修法
      後刑法關於公務員概念之範圍，僅限縮於「與公共事務及
      公權力之行使相關之人員」（本院暨所屬法院95年6 月因
      應新修正刑法施行座談會結論參照）。經查，本件被告破
      壞台電公司委託用戶掌管，而由被告使用之第 0000000號
      電錶上所裝置之封印鎖，按臺灣電力公司係公營事業機關
      ，供應電力與國民使用，該公司內人員從事此等業務，依
      修正前刑法第10條2 項之規定，故屬刑法上所稱公務員。
      然承上所述，臺電公司與電力用戶間係屬私經濟行為，故
      而臺電公司所屬人員從事與用電戶間之供電契約而為之相
      關業務，依修正後行第10條第2 項之規定，即非屬刑法上
      公務員，故而臺電公司因與電力用戶間定有供電契約而交
      付電力用戶保管，且經臺電公司在用戶電錶上裝置之封印
      鎖（一面刻有臺電公司標誌或臺電字樣及閃光圖案，另一
      面則印有如系爭封印鎖上之數字編號0000000000，以證明
      該電錶係由臺電公司封鎖，需臺電公司人員始有權利開封
      ），既足以證明為電力公司所加封，即與刑法第220 條所
      稱足以表示其用意之證明者相當，應以文書論，然因交付
      此等文書之台電人員則不具有公務員身份。故而該電度錶
      、封印鎖即非屬公務員委託第三人掌管之文書、圖畫、物
      品。
（二）查被告行為後，刑法於94年1月7日修正通過、於94年2月2
      日公布，其中第28條共同正犯之規定，修正前之規定為：
      「二人以上共同實施犯罪之行為者，皆為正犯。」修正施
      行後之規定則為：「二人以上共同時行犯罪之行為者，皆
      為正犯。」，揆諸本條之修正理由係為釐清陰謀共同正犯
      、預備共同正犯、共謀共同正犯是否合乎本條規定之正犯
      要件。而本案被告與該不詳姓名、年籍不詳之成年水電工
      人上揭之犯行，具屬實行犯罪行為之正犯，則適用修正施
      行前之刑法第28條規定論擬，並無不利於被告甲○○，被
      告甲○○與該姓名、年籍不詳之成年水電工人就上開竊電
      犯行，彼此之間，有犯意聯絡及行為分擔，為共同正犯。
（三）被告行為後，刑法第55條牽連犯之規定，業於94年1月7日
      修正刪除，並於95年7月1日施行，則被告之犯行，因行為
      後新法業已刪除牽連犯之規定，此刪除雖非犯罪構成要件
      之變更，但顯已影響行為人刑罰之法律效果，自屬法律有
      變更，依刑法第2條第1項規定，比較新、舊法結果，仍應
      適用較有利於被告之行為時法律即舊法論以牽連犯（最高
      法院95年第8次刑事庭會議決議參照）。
（四）核被告甲○○係犯刑法第352 條之毀損文書罪，電業法第
      106條第3款之竊電罪；起訴書認被告係犯刑法第138 條之
      損害公務員職務上委託第三人掌管之文書罪，承上（一）
      所述，因臺電公司履行與用戶間用電契約相關業務之人員
      ，依修正後刑法第10條第2 項之規定已不具備公務員身分
      ，故而本件被告破壞臺電公司交付用戶保管使用之電度錶
      、封鎖印，即非該當檢察官所指刑法第138 條之公務員委
      託第三人掌管之文書之構成要件，惟本院所認定事實與檢
      察官起訴仍屬事實同一，爰變更檢察官所引應適用之法條
      。被告竊電犯行部分，係同時構成刑法第320條第1項之竊
      盜罪及電業法第106條第3款之竊電罪，兩罪係屬法條競合
      關係，依特別法優於普通法關係，應僅論以電業法第 106
      條第3 款之竊電罪。被告所犯竊電罪及毀損文書罪之間，
      具有方法結果之牽連關係，為牽連犯，應依修正前刑法第
      55條之規定，從一重罪之電業法第106條第3款之竊電罪處
      斷。
（五）關於罰金刑，在刑法修正前，刑法分則編各罪所定罰金刑
      之貨幣單位原為銀元，其最高罰金數額，從各該法條規定
      ，而最低罰金數額，則依修正前刑法第33條第5 款之規定
      為1 元以上（貨幣單位為銀元），且若定有罰金刑之論罪
      法條係於72年6 月25日前所制定，而該法條日後均未修正
      者，得依罰金罰鍰提高標準條例第1 條前段規定，就其原
      定數額提高為2 倍至10倍，其後修正者則不提高倍數，並
      依現行法規所定貨幣單位折算新臺幣條例第2 條規定，以
      銀元1元折算為新臺幣3元；於刑法修正後，因刑法第33條
      第5款修正為：「罰金：新臺幣1,000元以上，以百元計算
      之」，使得刑法之罰金貨幣單位已由銀元改為新臺幣，則
      刑法分則編各罪所定罰金刑之貨幣單位，自應配合修正為
      新臺幣，又為使刑法分則編各罪所定罰金之最高數額與刑
      法修正前趨於一致，乃增訂刑法施行法第1條之1：「中華
      民國94年1月7日刑法修正施行後，刑法分則編所定罰金之
      貨幣單位為新臺幣。94年1月7日刑法修正時，刑法分則編
      未修正之條文定有罰金者，自94年1月7日刑法修正施行後
      ，就其所定數額提高為30倍。但72年6 月26日至94年1月7
      日新增或修正之條文，就其所定數額提高為3 倍」，從而
      ，刑法分則編各罪所定罰金刑之最高數額，於刑法修正前
      、後並無不同，惟修正後刑法第33條第5 款所定罰金刑最
      低數額，較之修正前提高，自以修正前刑法第33條第5 款
      規定有利於被告。
（六）修正前之刑法第41條第1項前段規定：「犯最重本刑為5年
      以下有期徒刑以下之刑之罪，而受6 個月以下有期徒刑或
      拘役之宣告，因身體、教育、職業、家庭之關係或其他正
      當事由，執行顯有困難者，得以1元以上3元以下折算1 日
      ，易科罰金」，易科罰金折算標準則依修正前之罰金罰鍰
      提高標準條例第2條前段規定，就其原定數額提高為100倍
      折算1 日，是被告行為時之易科罰金折算標準，應以銀元
      300元折算1日，折算為新臺幣則應以900元折算為1日，惟
      依修正後之刑法第41條第1項前段規定：「犯最重本刑為5
      年以下有期徒刑以下之刑之罪，而受6 個月以下有期徒刑
      或拘役之宣告者，得以新臺幣1,000元、2,000元或 3,000
      元折算1 日，易科罰金」，比較修正前以900元折算1日，
      修正後則以1,000元折算1日之易科罰金折算標準，自以修
      正前之法律較有利於被告。
（七）綜上，原審未予詳究，逕以無證據證明被告犯罪等情，遽
      為被告無罪之諭知自難謂洽，檢察官上訴意旨以被告所為
      已該當於電業法第106條第3款之罪等語，指摘原判決諭知
      無罪為不當，非無理由，自應由本院將原判決撤銷改判，
      爰審酌被告損壞封印鎖與電錶，致電錶計量失準而竊取電
      能，及其品行、智識程度、犯罪動機、目的、手段、所生
      危害及犯罪後態度推諉迄未繳交電費等一切情狀，量處如
      被告有期徒刑5月，並依修正前刑法第33條第5款及第41條
      第1項前段之規定，諭知如易科罰金，以銀元300元即新台
      幣900元折算1日。
據上論斷，應依刑事訴訟法第369條第1項前段、第364條、第299
條第1 項前段，電業法第106條第3款，刑法第11條前段、修正前
刑法第28條、第55條前段、刑法第352 條、第220條第1項、修正
前刑法第41條第1項前段，罰金罰鍰提高標準條例第1條前段、廢
止前罰金罰鍰提高標準條例第2 條、現行法規所定貨幣單位折算
新臺幣條例第2條，判決如主文。
本案經檢察官劉斐玲到庭執行職務。
中　　華　　民　　國　　96　　年　　5　　月　 　3 　　日
　　　　　　　　　刑事第十一庭審判長法　官  張連財
　　　　　　　　　　　　　　　　　  法　官  林明俊
　　　　　　　　　　　　　　　　　  法　官  楊照男
以上正本證明與原本無異。
如不服本判決，應於收受送達後10日內向本院提出上訴書狀，其
未敘述上訴之理由者並得於提起上訴後10日內向本院補提理由書
（均須按他造當事人之人數附繕本）。
                                    書記官  陳秋雄
中　　華　　民　　國　　96　　年　　5　　月　 　3 　　日
附錄：本案論罪科刑法條全文
電業法第106條
有左列行為之一者為竊電，處 5 年以下有期徒刑、拘役或 5 百
元以下罰金
：
一  未經電業供電，而在其供電線路上私接電線者。
二  繞越電度表或其他計電器，損壞或改動表外之線路者。
三  損壞或改變電度表、無效電力計、其他計電器之構造，或以
    其他方法使其失效不準者。
四  在電價較低之線路上，私接電價較高之電器者。
五  包燈用戶，在原定電燈盞數及瓦特數以外，私自增加盞數或
    瓦特數者。
六  電力用戶，在原申請馬力數、瓩數或仟伏安數以外，私自增
    加馬力數瓩數或仟伏安數者。
中華民國刑法第352條
毀棄、損壞他人文書或致令不堪用，足以生損害於公眾或他人者
，處 3 年以下有期徒刑、拘役或 1 萬元以下罰金。
